宣示判決筆錄
原      告  臺灣產物保險股份有限公司台中分公司

法定代理人  廖原益  
訴訟代理人  方建閔  
            劉東坤  
被      告  蔡田財  

上列當事人間111年度中小字第697號請求侵權行為損害賠償（交
通）事件，於中華民國111年4月22日上午10時15分整在臺灣臺中
地方法院臺中簡易庭宣示判決，出席職員如下：
    法      官  林筱涵
    書  記  官  張峻偉
朗讀案由。
法官朗讀主文宣示判決如下：
    主      文
被告應給付原告新臺幣壹萬貳仟陸佰零捌元，及自民國一一○年
十月二日起至清償日止，按週年利率百分之五計算之利息。
訴訟費用新臺幣壹仟元由被告負擔。
本判決得假執行。
    事實及理由之要領
一、原告主張：被告於民國109年12月3日13時18分許，駕駛車牌
    號碼000-00號民營公車大客車，行經臺中市○○區○○路000號
    前，因駕駛疏忽，碰撞原告所承保、訴外人陳健丞所駕駛，
    且為訴外人羅明琪所有之車牌號碼0000-00號自用小客車（
    下稱系爭車輛），致系爭車輛受損，修復費用共計新臺幣（
    下同）18,975元（含工資費用3,900元、烤漆費用8,000元、
    零件費用7,075元），而系爭車輛受損部分業由原告依保險
    契約予以理賠。為此，爰依保險法第53條之規定及侵權行為
    之法律關係，請求被告賠償上開零件折舊後之修復費用12,6
    08元，並聲明：被告應給付原告12,608元，及自起訴狀繕本
    送達翌日起至清償日止，按週年利率百分之5計算之利息。
二、上開原告主張之事實，業據其提出道路交通事故當事人登記
    聯單、初步分析研判表【記載被告有駕駛疏忽之肇事原因、
    陳健丞尚未發現肇事因素】、現場圖、任意險理賠計算書、
    估價單、車損照片、統一發票、行車執照為證，並經本院向
    臺中市政府警察局第六分局調取本件交通事故之道路交通事
    故現場圖、調查報告表、調查紀錄表、趟次分析圖、初步分
    析研判表、補充資料表、現場及車損照片核閱無誤。被告已
    於相當時期受合法之通知，而於言詞辯論期日不到場，亦未
    提出準備書狀爭執，依民事訴訟法第436條之23準用第436條
    第2項適用第280條第3項、第1項之規定，視同自認。從而，
    原告依保險法第53條之規定及侵權行為之法律關係，請求被
    告給付零件折舊後之修復費用12,608元（即工資費用3,900
    元、烤漆費用8,000元、零件費用708元），及自起訴狀繕本
    送達翌日即110年10月2日起（見本院卷第85頁送達證書）至
    清償日止，按週年利率百分之5計算之利息，為有理由，應
    予准許。
三、訴訟費用負擔及假執行宣告之依據：民事訴訟法第78條、第
    436條之19第1項、第436條之20。
　
民事訴訟法第436條之24第2項：
對於本判決之上訴，非以違背法令為理由，不得為之。
如對本判決上訴，須於判決送達後20日內向本院提出上訴狀，並
須表明原判決所違背之法令及其具體內容與依訴訟資料可認為原
判決有違背法令之具體事實之上訴理由（均須按他造當事人之人
數附繕本）。
中　　華　　民　　國　　111 　年　　4 　　月　　22　　日
                  臺灣臺中地方法院臺中簡易庭
                                  法  官  林筱涵
                                  書記官  張峻偉
以上正本證明與原本無異。
中　　華　　民　　國　　111 　年　　4 　　月　　22　　日
                                  書記官  張峻偉